臺灣新竹地方法院刑事判決　　　　　　　　　　　　　九十三年度交易字第九五號
　　公　訴　人　臺灣新竹地方法院檢察署檢察官
　　被　　　告　乙○○　男　二.
　　　　　　　　　　　　弄五十.
右列被告因公共危險等案件，經檢察官提起公訴（九十三年度偵字第二七九０號），
經本院改依簡式審判程序判決如左：
    主  文
乙○○服用酒類，不能安全駕駛動力交通工具而駕駛，處罰金貳萬元，如易服勞役，
以佰元折算壹日；又因過失傷害人，處有期徒刑貳月，如易科罰金，以佰元折算
壹日。
    事實及理由
壹、構成犯罪事實：
    乙○○明知服用酒類後，將使其駕駛車輛時之注意力減低、反應能力變慢，而危
    及其他用路人之行車往來安全，竟於民國九十三年五月十三日凌晨三時許，在新
    竹市朝陽酒店飲酒至凌晨五時許，致不能安全駕駛動力交通工具之狀態，竟仍無
    照（汽車駕駛執照業經交通部公路總局新竹區監理所新竹市監理站《下稱新竹市
    監理站》吊銷，詳後述）駕駛車牌號碼１１０３─ＤＥ號自用小客車，沿新竹市
    ○○路往圓環方向（即由西往東方向）行駛欲返回住處，於同日上午六時二十分
    許，行經新竹市○○路與世界街口時，原應注意汽車行駛時，駕駛人應注意車前
    狀況，並隨時採取必要之安全措施，以避免危險之發生，而依當時之天候、光線
    、路況及視距等情，又無不能注意之情事，乙○○因其酒後注意力減低、反應能
    力變慢，而已達不能安全駕駛情狀，加以並未警戒前方人車動態，疏未注意，見
    狀閃避煞車不及，致其所駕駛之前開自用小客車右前方，追撞擊前方同向由丙○○騎乘車牌號碼ＨＩＱ─３７１號重機車並附載乘客甲○○之後側，造成丙○○
    及甲○○人車倒地，而丙○○因此受有右側尺骨、撓骨骨折及四肢多處擦傷；甲○○則受有左踝關節開放性骨折、脫臼及尾椎挫傷。乙○○於肇事後，於犯罪未
    被有偵查犯罪職權之機關或公務人員發覺前留在現場等候，待新竹市警察局第一
    分局交通隊第一分隊警員劉金城、卓宏亮抵達車禍現場，尚未確切懷疑係乙○○
    肇事之際，自首坦承肇事，同時願意接受裁判，並於同日上午六時四十八分，經
    警以酒精測定器測試乙○○呼氣所含酒精濃度值達０．３２ＭＧ／Ｌ（即每公升
    ０．３２毫克）。
貳、程序方面：
    本件被告所犯公共危險等罪，非死刑、無期徒刑、最輕本刑為三年以上有期徒刑
    之罪，或高等法院管轄第一審之案件，被告於本院準備程序進行中，就被訴事實
    為有罪之陳述，經本院合議庭認合於新修正刑事訴訟法第二百七十三條之一第一
    項之規定，裁定進行簡式審判程序，此合先敘明。
、認定犯罪事實所根據的證據及理由：
（一）被告乙○○於警局詢問時、檢察官偵查中、本院準備程序及簡式審判程序訊問
      時之自白。
（二）告訴人即被害人丙○○及甲○○在警局詢問時、檢察官偵中之指述。
（三）證人即在肇事現場處理之警員劉金城於本院準備程序訊問時之證述。
（四）新竹市警察局第一分局道路交通事故現場圖及調查報告表（一）、（二）、酒
      精測定紀錄表、汽機車駕駛人酒後生理協調平衡檢測紀錄表、刑法第一百八十
      五條之三案件測試觀察紀錄表、新竹市警察局舉發違反道路交通管理事件通知
      單及現場照片六幀等在卷可證。
（五）復有丙○○、甲○○之馬偕紀念醫院新竹分院診斷證明書二紙附卷可查。
（六）又查酒精檢測對於酒精濃度呼氣已達每公升零點二五至零點五０毫克時，其臨
      床症狀為肌肉無法共濟協調，駕駛危險性升高，感覺機能異常、酒精濃度呼氣
      達每公升零點二三八至零點四七六亳克時，其症狀為興奮，或鎮靜，肌肉協調
      能力受損，反應遲鈍，應認已達不能安全駕駛之標準，有卷附之無酒精耐受性
      個體血中酒精濃度及臨床症狀的關係表、有關酒精在血液內的濃度及其對人的
      影響（引自駱宜安所著刑事鑑識學第三九二項）各一份足憑。被告為警查獲時
      ，經檢測酒精濃度達每公升０．３２毫克，有酒精濃度檢測單在卷可資佐證，
      參酌上述資料，應認被告已達不能安全駕駛之標準。
（七）再被告駕駛車輛撞及被害人丙○○及甲○○倒地受傷，亦經被害人二人指訴明
      確，亦為被告所承認，是以被告因酒後致注意力減低、反應能力變慢，顯已具
      有不能安全駕駛動力交通工具之危險性。
肆、論罪科刑的理由：
一、被告乙○○所為，係犯刑法第一百八十五條之三之服用酒類不能安全駕駛動力交
    通工具而駕駛罪，及同法第二百八十四條第一項前段之過失傷害罪。
二、想像競合犯：被告以一過失行為造成被害人丙○○、甲○○二人受傷，觸犯二過
    失傷害罪，應依想像競合犯之規定，從一過失傷害罪處斷。
三、數罪併罰：被告所犯前開二罪，犯意各別、行為互殊，罪名亦不相同，應予以分
    別論罪，合併處罰之。
四、刑罰加重事由：按汽車駕駛人，無駕駛執照駕車、酒醉駕車，因而致人受傷，依
    法應負刑事責任者，加重其刑至二分之一，道路交通管理處罰條例第八十六條第
    一項定有明文。被告係汽車駕駛人，然其駕駛執照業於九十二年三月七日因「於
    駕照吊扣期間駕車」，遭新竹市監理站吊銷駕駛執照，併一年內不得考領駕駛執
    照，期滿後，被告尚未考領有合法之駕駛執照，此有本院公務查詢電話紀錄表一
    紙附卷可查，是被告駕駛汽車行為仍屬「無駕駛執照駕車」，因而致告訴人受傷
    ，依法應負過失傷害刑事責任者，即應予加重其刑至二分之一。
五、刑罰減輕事由（自首）：又被告於肇事後在犯罪未被有偵查犯罪職權之機關或公
    務員發覺前，即向前往現場處理尚不知何人肇事之警員劉金城坦承其為肇事人，
    並接受偵訊，此業經被告供明在卷，並經證人劉金城於本院訊問時證述屬實，被
    告對於未發覺之犯罪自首而接受裁判，應依法減輕其刑，並依法先加後減之。
六、科刑：
（一）主刑：審酌被告酒後駕車，造成其他車輛、行人之危險，及其呼、吐氣酒精濃
      度測試值為每公升０．３２毫克、被害人等因此所受之傷害，及迄未與被害人
      等達成民事上之和解，以及犯後尚均能坦白承認犯行，態度良好等一切情狀，
      量處如主文所示之刑，併諭知罰金如易服勞役、有期徒刑如易科罰金之折算標
      準。
伍、適用法律依據：
一、程序法方面：依刑事訴訟法第二百七十三條之一第一項、第二百九十九條第一項
    前段。
二、實體法方面：道路交通管理處罰條例第八十六條第一項，刑法第一百八十五條之
    三、第二百八十四條第一項前段、第五十五條、第六十二條前段、第四十一條第
    一項、第四十二條第二項，罰金罰鍰提高標準條例第一條前段、第二條，判決如
    主文。
本案經檢察官鍾曉亞到庭執行職務。
中　　　華　　　民　　　國　　九十三　　年　　　十　　　月　　二十九　　日
                                  臺灣新竹地方法院交通法庭
                                      法  官  馮  俊  郎
右正本證明與原本無異。
如不服本判決，應於判決送達後十日內向本院提出上訴狀（應附繕本），上訴於臺灣
高等法院。
                                      書記官  鄧  雪  怡
中　　　華　　　民　　　國　　九十三　　年　　 十一 　　月　　　一　　　日
附錄本案論罪科刑實體法條全文：
＊刑法第一百八十五條之三：
服用毒品、麻醉藥品、酒類或其他相類之物，不能安全駕駛動力交通工具而駕駛者，
處一年以下有期徒刑、拘役或三萬元以下罰金。
＊刑法第二百八十四條第一項
因過失傷害人者，處六月以下有期徒刑、拘役或五百元以下罰金，致重傷者，處一年
以下有期徒刑、拘役或五百元以下罰金。
